# 求助陈老师，长租短租化，是否合规？

提问人：woheerping 时间：2020-11-30 08:05:09
陈老师，一客户最近咨询，因为从 2021 年客户作为承租方要实施新租赁准则，按现在他们的租赁合同判断属于融资租赁，但出租方不想确认为融资租赁，他们计划把租赁合同改为有效期一年，一年后双方重新协商签订，把长租短租化。这是不是有规避监管的嫌疑，通过合同设计把应入账的使用权资产和负债仍旧表外化。谢谢陈老师。

回答人：chenyiwei
这里要考虑的问题是：准则规定的”租赁期“如何界定？”一年一签“是否代表了该交易的经济实质？对租赁双方而言，是否存在经济限制因素导致双方在租赁期满后续约是最佳的选择？
例如，对承租人而言，是否已投入较大成本对租赁房屋进行装修？或者该房屋有特定用途，一般仅可由本企业使用？或者交易双方为关联方，合同条款很容易操纵？另外，市场上对此类租赁主流的年限是多长？
如果”一年一签“的租约并未反映相关交易的经济实质，背后还有其他一揽子框架交易安排，则仅仅依据形式上租约的”一年一签“认定为短期租赁，并不符合准则对”租赁期“的规定。